【裁判字號】    99,訴,997
【裁判日期】    991228
【裁判案由】    違反毒品危害防制條例
【裁判全文】
臺灣屏東地方法院刑事判決               99年度訴字第997號
公  訴  人  臺灣屏東地方法院檢察署檢察官
被      告  葉立民
上列被告因違反毒品危害防制條例案件，經檢察官提起公訴（99
年度毒偵字第1472號），因被告於準備程序中就被訴事實為有罪
之陳述，經告知簡式審判程序之旨，並聽取當事人之意見後，經
本院合議庭裁定由受命法官獨任進行簡式審判程序，判決如下：
    主  文
葉立民施用第二級毒品，處有期徒刑月，扣案之第二級毒品甲
基安非他命肆包（驗後淨重共點陸肆伍公克）均沒收銷燬；又
施用第一級毒品，處有期徒刑柒月。應執行有期徒刑玖月，扣案
之第二級毒品甲基安非他命肆包（驗後淨重共點陸肆伍公克）
均沒收銷燬。
    事  實
一、葉立民前於民國95年間因施用毒品案件，經本院以95年度毒
    聲字第415 號裁定應送勒戒處所觀察、勒戒後，因無繼續施
    用傾向，於96年4 月20日執行完畢釋放，並由臺灣屏東地方
    法院檢察署檢察官以95年度毒偵字第1972號為不起訴處分確
    定。詎猶不知悔改，於前開觀察、勒戒執行完畢釋放後5年
    內，竟基於施用第二級毒品甲基安非他命及第一級毒品海洛
    因之犯意，先於99年6 月25日夜間9 時許，在停放在其位於
    屏東縣枋寮鄉○○村○○路1 巷36號住處門前，且為其所有
    之車牌號碼VN－0488號自用小客車內，以將甲基安非他命置
    於玻璃球管內點火加熱吸食燃燒後煙氣之方式，施用甲基安
    非他命1 次。復於施用甲基安非他命後約1 小時，在上揭地
    點，再以將海洛因摻入香菸內點火燒烤吸食其霧化氣體方式
    ，施用海洛因1 次。嗣於99年6 月27日凌晨3 時15分許，在
    屏東縣枋寮鄉台1 線北上車道某路段，為執行路檢勤務之員
    警臨檢查獲，並扣得其所有供施用之甲基安非他命4 包（驗
    前淨重共3.665 公克），復經警採尿送驗，檢出海洛因代謝
    後之嗎啡陽性及甲基安非他命陽性反應，始查悉上情。
二、案經屏東縣政府警察局枋寮分局報請臺灣屏東地方法院檢察
    署偵查起訴。
    理  由
一、按除被告所犯為死刑、無期徒刑、最輕本刑為3 年以上有期
    徒刑之罪或高等法院管轄第一審案件者外，於法院行準備程
    序進行中，被告先就被訴事實為有罪之陳述時，審判長得告
    知被告簡式審判程序之旨，並聽取當事人、代理人、辯護人
    及輔佐人之意見後，裁定進行簡式審判程序；受命法官行準
    備程序，與法院或審判長有同一之權限，刑事訴訟法第273
    條之1 第1 項、第279 條第2 項前段分別定有明文。查本案
    被告葉立民所犯非為死刑、無期徒刑、最輕本刑為3 年以上
    有期徒刑之罪或高等法院管轄第一審案件，其於本院99年12
    月14日準備程序進行中，先就前揭被訴事實為有罪之陳述（
    見本院卷第30頁反面），經受命法官告知簡式審判程序之旨
    ，並聽取當事人之意見後，本院合議庭認無不得或不宜改依
    簡式審判程序進行之處，爰依刑事訴訟法第273 條之1 第1
    項，裁定本件由受命法官獨任進行簡式審判程序。並依刑事
    訴訟法第159 條第2 項、第273 條之2 規定，本件不適用同
    法第159 條第1 項關於傳聞法則之規定，證據調查亦不受同
    法第159 條第1 項、第161 條之2 、第161 條之3 、第163
    條之1 及第164 條至第170 條規定之限制，合先敘明。
二、上揭事實，業據被告於警詢、偵查中、本院準備程序及審理
    時均坦承不諱（分見警卷第7 頁，偵卷第4 頁，本院卷第30
    頁反面、第34頁反面），並有屏東縣政府警察局枋寮分局扣
    押筆錄1 份、扣押物品目錄表1 紙、查獲照片2 張、屏東地
    檢署99安保字第239 號扣押物品清單1 紙在卷可稽（分見警
    卷第9 、12至15頁，偵卷第10頁），復有甲基安非他命4 包
    （驗後淨重共3.645 公克）扣案足憑。另將被告於上揭時、
    地為警查獲後所採集之尿液，送台灣檢驗科技股份有限公司
    鑑定，經以EIA 酵素免疫分析法初步檢驗、並以GC／MS氣相
    層析／質譜儀法確認檢驗，結果判定確呈嗎啡及甲基安非他
    命陽性反應，有屏東縣警察局枋寮分局辦理毒品尿液送檢受
    檢人真實姓名代號對照表、應受尿液採驗人尿液檢體採集送
    驗紀錄表、台灣檢驗科技股份有限公司99年7 月19日編號KH
    /2010/00000000號濫用藥物檢驗報告各1 紙在卷可考（分見
    警卷第19、20頁，偵卷第12頁），可知被告確有於為警查獲
    前施用海洛因及甲基安非他命甚明。復扣案之晶體4 包經送
    高雄醫學大學附設中和紀念醫院鑑定，經以薄層色層分析法
    及氣體色層－質譜分析法鑑定後，認均內含晶體，並均檢出
    第二級毒品甲基安非他命成分，驗前淨重共3.665 公克，驗
    後淨重共3.645 公克，有該院檢驗報告4 紙在卷足憑（見本
    院卷第18至21頁），可知被告持有之上揭扣案物，確為甲基
    安非他命毒品無誤。上揭證據均足補強被告自白，堪認被告
    自白與事實相符，應屬真實。本件事證明確，被告犯行洵堪
    認定。
三、觀察、勒戒或強制戒治執行完畢釋放後，5 年內再犯毒品危
    害防制條例第10條之罪者，檢察官應依法追訴，觀之同條例
    第23條第2 項規定自明。查本件被告有如事實欄一之觀察、
    勒戒執行完畢紀錄，有臺灣高等法院被告前案紀錄表1 份在
    卷可稽，其於於96年4 月20日經觀察、勒戒執行完畢釋放後
    ，即於5 年內，再犯本件施用第一、二級毒品罪，自應依法
    論科。
四、海洛因、甲基安非他命分別為毒品危害防制條例第2 條第2
    項第1 款、第2 款所明定之第一、二級毒品，未經許可，不
    得持有及施用。核被告所為，係犯同條例第10條第1 項之施
    用第一級毒品罪及同條第2 項之施用第二級毒品罪。又其持
    有海洛因、甲基安非他命後進而施用，其持有之低度行為均
    應為其施用之高度行為所吸收，俱不另論罪。再被告所犯上
    開2 罪，犯意各別，行為互殊，應予分論併罰。爰審酌被告
    經觀察、勒戒，仍未能戒除毒癮，而再犯本案，顯見其對未
    能堅決戒除毒癮，素行非佳，然施用毒品自害其身，所生危
    害非大，亦念其事後坦承犯罪、尚具悔意，犯後態度堪稱良
    好，復衡其犯罪動機、目的及手段等一切情狀，分別量處如
    主文所示之刑，並定其應執行之刑。扣案之甲基安非他命4
    包（驗後淨重共3.645 公克），確屬第二級毒品，而直接包
    裝毒品之夾鏈袋4 只，以目前技術尚無從將甲基安非他命與
    夾鏈袋完全析離，觀之扣案物品照片1 張自明（見警卷第10
    頁），亦應視之為第二級毒品甲基安非他命，且均為被告所
    有並供其犯本案施用第二級毒品罪所用，自均屬查獲之第二
    級毒品，應依毒品危害防制條例18條第1 項前段之規定，宣
    告沒收銷燬。至鑑驗耗損之第二級毒品甲基安非他命，既已
    滅失，自無庸宣告沒收銷燬，併此敘明。另未扣案供施用毒
    品所用之玻璃球及香菸均已丟棄滅失，業據被告供承明確（
    見本院卷第30頁反面），且亦無證據證明現尚存在，爰不併
    予宣告沒收，附此敘明。
據上論斷，依刑事訴訟法第273 條之1 第1 項、第299 條第1 項
前段，毒品危害防制條例第10條第1 項、第2 項、第18條第1 項
前段，刑法第11條、第51條第5 款，判決如主文。
本案經檢察官陳立興到庭執行職務。
中    華    民    國    99    年    12    月    28    日
                  刑事第五庭  法  官  黃柏霖
以上正本證明與原本無異。
如不服本判決應於收受判決後10日內向本院提出上訴書狀，並應
敘述具體理由；其未敘述上訴理由者，應於上訴期間屆滿後20日
內向本院補提理由書（均須按他造當事人之人數附繕本）「切勿
逕送上級法院」。
中    華    民    國    99    年    12    月    28    日
                              書記官  史安琪
附錄本案論罪科刑法條：毒品危害防制條例第10條第1 項、第2
項。
毒品危害防制條例第10條
施用第一級毒品者，處 6 月以上 5 年以下有期徒刑。
施用第二級毒品者，處 3 年以下有期徒刑。

司法院資訊處製作；財團法人民間司法改革基金會備份。
